# 吸收合并时政府补助的处理

提问人：nickes 时间：2011-10-25 13:22:14
在工作中遇到这样一个问题：A公司截至目前收到与资产相关的政府补助 1 亿元，作为负债管理。B公司为A公司的母公司，并计划于明年年年初完成对A公司的吸收合并。（经过搜索本版以前讨论过，该事项不改变母公司所能控制的经济资源所以不是企业合并）
补充说明：A公司设立的目的就是为了B公司的成立办理前期事项，如：土地使用权的购买，厂房、生产线的购建等等。
我的问题是：
1. 在这“合并”过程中，A公司负债中的 1 亿政府补助，是否可以直接带到B公司的报表项目中？如果不可以，应该如何处理？是否需要向给予补助的相关部门沟通，或是取得书面批复等。
2. A公司于年度预计有因开办费带来的亏损 2 亿左右，因无法于通过以后年度经营补亏，所以B公司是否考虑投资减值？B公司的累计亏损于明年成为A公司账面的投资损失，是否可以作为A公司的taxable loss，于以后盈利年度税前抵扣？
谢谢各位的回复！
该贴已经同步到 nickes的微博

回答人：chenyiwei
回复 nickes 的帖子
1 、如果相关政府部门确认不会因为本次吸收合并就要求收回该笔补助，则相关的政府补助形成的递延收益可以直接带到B公司的报表项目中（随同对应的资产项目一并结转），继续在剩余年限内摊销。
2 、相关税务处理应按财税[2009]60号文处理。我个人理解A公司的税务亏损不应移到B公司账面继续弥补。这与一般的企业合并还是有区别的。

回答人：chenyiwei
回复 nickes 的帖子
B公司的累计亏损不能直接转入A公司作为可弥补亏损。
A公司收回对B公司的投资时，所收回的净资产的计价低于原长期股权投资计税基础的差额构成了一项投资损失，该项投资损失在符合财税[2009]57号文和国家税务总局公告[2011]25号的规定条件的前提下，可以减少A公司的应纳税所得额，或者增加A公司的可税前弥补亏损额。

提问人：lbqj4 时间：2012-03-20 11:19:53
请问陈版，在适用特殊性税务处理时，并入的开办费是否允许税前扣除？

回答人：chenyiwei
个人理解，如果适用特殊性税务处理，则被合并方原先的税务处理事项将在原先的范围内，在合并方得到延续，在此情况下，应允许并入的开办费税前扣除。请其他熟悉这一领域的网友指正，谢谢！